【裁判字號】    92,交抗,70
【裁判日期】    920627
【裁判案由】    聲明異議
【裁判全文】
臺灣高等法院高雄分院刑事裁定                     九十二年度交抗字第七號
    抗  告  人
    即受處分人  甲○○
右列抗告人因違反道路交通管理處罰條例案件，不服臺灣高雄地方法院中華民國九十
二年四月二十一日裁定（九十一年度交聲字第六六號），提起抗告，本院裁定如左
：
      主  文
抗告駁回。
      理  由
一抗告意旨略以：執勤員警攔停臨檢的流程及程序是否過當？當時員警未經酒測即先
  叫乘客下車，此對職業駕駛而言是極大侮辱，方誘使伊消極不配合。惟伊不只吹一
  次，在一位警官四秒內授意下完成酒測，員警脫口說「沒有」而結束紛爭云云。
二原裁定略以：異議人於民國九十一年二月二十二日下午十時四十五分許，駕駛Ｖ三
  －六○七號營業小客車，在高雄小港國際機場航廈入境前車道，經執勤員警欄停臨
  檢後，遭舉發拒絕酒測之事實，為抗告人所不否認，且有內政部警政署航空警察局
  之舉發單一紙在卷可稽，抗告人雖辯稱：伊當時並未有開車未禮讓行人、急按喇叭
  及拒絕受檢云云。惟查，本件抗告人於上開時地，駕駛車牌號碼Ｖ三－六○七號營
  業小客車，在高雄小港國際機場航廈入境前車道，未禮讓行人優先穿越斑馬線，甚
  而急按喇叭，險撞及行人及現場執勤員警，經員警要求停車酒測並告知酒測流程後
  ，仍故意以吹短氣（吹氣不足）和倒吸等方式避檢，致無法完成測試，且本件取締
  過程全程均有錄音及錄影等節，有內政部警政署航空警察局高雄分局九十一年四月
  二日航警高分一字第○九一○○○一九六二號函附卷可稽，且審諸卷附之前開舉發
  違反交通道路交通管理事件通知書內容，執勤員警亦於該通知單上具體載明：「拒
  絕酒測（於二十二時五十分查獲，消極不合作有錄影、錄音存證）」等文字，而收
  執欄部分亦載明「拒簽收」等文字，而原審法院依職權調閱上開取締過程錄音帶，
  及錄音帶經勘驗結果，抗告人於受檢之時，現場執勤員警屢次告以酒測流程並要求
  抗告人實質吹氣受檢，而抗告人對於執勤員警要求酒精測試等節，不僅應對語無倫
  次且刻意以消極不配合態度虛委以對，甚而於測試操作時，明顯地刻意以倒吸或蓄
  意吹短氣（即故意吹氣不足）等方式，規避酒精測試，甚而於執勤員警告誡如拒絕
  受檢將直接開單舉發時，抗告人於現場仍大聲吵鬧及不知所云等事實，此並有錄影
  帶定格說明圖片二紙及本院勘驗筆錄在卷可資，足見抗告人是時確有精神狀態不佳
  及刻意拒絕酒測之事實甚明，其異議乃無理由等語。
三按汽車駕駛人，駕駛汽車經測試檢定有左列情形之一者，處新臺幣一萬五千元以上
  六萬元以下罰鍰，並當場移置保管其車輛及吊扣其駕駛執照一年；因而肇事致人受
  傷者，並吊扣其駕駛執照二年；致人重傷或死亡者，吊銷其駕駛執照，並不得再考
  領：一酒精濃度超過規定標準。二吸食毒品、迷幻藥、麻醉藥品及其相類似之管制
  藥品。汽車駕駛人經依前項規定吊扣駕駛執照，並於吊扣期間再有前項情形者，處
  新臺幣六萬元罰鍰，並當場移置保管其車輛及吊銷其駕駛執照；如肇事致人重傷或
  死亡者，吊銷其駕駛執照，並不得再考領。汽車駕駛人拒絕接受第一項測試之檢定
  者，處新臺幣六萬元罰鍰，並當場移置保管其車輛及吊銷其駕駛執照；如肇事致人
  重傷或死亡者，吊銷其駕駛執照，並不得再考領，道路交通管理處罰條例第三十五
  條第一項、第二項、第三項分別定有明文。
四經查：抗告人即受處分人自承確於前揭時地駕駛汽車，因員警攔停臨檢叫乘客下車
  而心生不滿，消極不配合接受酒精濃度測試檢定之行為，且抗告人自九十一年二月
  二十二日下午十一時五分起遭員警攔停臨檢時起，警方即開始測錄經過，抗告人並
  不配合酒測，迄同日下午十一時十二分，抗告人才接受酒測，惟未吹氣，反而以倒
  吸方式為之，經警方多次告以正確方式，抗告人猶異於常人在場哭鬧，迄下午十一
  時五十四分，仍未完成酒測，始經警要求下坐警備車同往警局，於警局開立拒酒測
  舉發單，抗告人拒不簽收，迄下午十二時五十五分止一節，有原審勘驗筆錄及錄影
  帶定格說明圖片二紙在卷可稽，上開攔檢過程並無何不當之處，且無抗告人所辯：
  在一位警官四秒內授意下完成酒測，員警脫口說「沒有」而結束紛爭云云之畫面，
  是以抗告人請求與臨檢警員對質，顯無必要。是以，原審據前揭說明，而裁定駁回
  抗告人即受處分人之異議，並無違誤。抗告人猶執前詞，指摘原裁定不當為無理由
  ，應予駁回。無理由，自應予駁回。
五據上論斷，應依道路交通案件處理辦法第二十六條、刑事訴訟法第四百十二條，裁
  定如主文。
中      華      民      國      九十二     年     六     月    二十七   日
                              臺灣高等法院高雄分院刑事第二庭
                                  審判長法官  林正雄
                                        法官  黃壽燕
                                        法官  謝靜雯
右正本證明與原本無異。
不得再抗告。
      法院書記官  廖素珍
中      華      民      國      九十二     年     六     月    二十七   日


司法院資訊處製作；財團法人民間司法改革基金會備份。
